【裁判字號】    89,訴,455
【裁判日期】    900518
【裁判案由】    偽造文書
【裁判全文】
臺灣新竹地方法院刑事判決                          八十九年度訴字第四五五號
    公  訴  人  臺灣新竹地方法院檢察署檢察官
    被      告  丙○○
右列被告因偽造文書案件，經檢察官提起公訴（八十九年度偵字第二三九二號），本
院判決如左：
    主  文
丙○○收受贓物，處有期徒刑參月。又行使偽造私文書，足以生損害於他人，處有期
徒刑捌月；臺灣大哥大公司行動電話服務申請書之公司使用聯、客戶留存聯、代理商
使用聯、經銷商使用聯上之客戶姓名欄及客戶簽章欄內偽簽「乙○○」之署押各貳枚
，均沒收。應執行有期徒刑拾月；臺灣大哥大公司行動電話服務申請書之公司使用聯
、客戶留存聯、代理商使用聯、經銷商使用聯上之客戶姓名欄及客戶簽章欄內偽簽「
乙○○」之署押各貳枚，均沒收。
    事  實
一、丙○○於八十九年四月初，在其新竹市○區○○里○○鄰○○街一二六巷八號住
    處，明知甲○○（由檢察官另案偵辦）所交付之乙○○國民身分證、自用小客車
    駕駛執照及重型機車駕駛執照（為乙○○所有，於八十九年二月二十四日在新竹
    市○○路、南大路附近遺失）係甲○○所拾獲之物，竟仍加以收受。丙○○復另
    行基於意圖為自己不法之所有、不法之利益，以及行使偽造私文書之犯意，於八
    十九年四月十七日持前揭乙○○之身分證至設於台北市○○路○段一五六號五樓
    之臺灣大哥大股份有限公司（下稱臺灣大哥大公司）代理商安瑟數位股份有限公
    司（下稱安瑟公司）處，在臺灣大哥大公司之行動電話服務申請書上客戶姓名欄
    及客戶簽章欄內偽簽「乙○○」之署押共八枚（該申請書為一式四聯，白聯為公
    司使用聯、紅聯為客戶留存聯、黃聯為代理商使用聯、藍聯為經銷商使用聯，丙○○係以在第一聯即白聯偽簽「乙○○」之署押，並透過複寫之方式在其餘各聯
    偽簽「乙○○」之署押）而偽造屬私文書之前揭行動電話申請書，再據以行使交
    由安瑟公司之職員申請臺灣大哥大公司行動電話號碼使用，足以生損害於乙○○
    及臺灣大哥大公司，並使臺灣大哥大公司之代理商安瑟公司承辦職員陷於錯誤，
    誤以為係乙○○所為之申請，而核准0000000000號之行動電話號碼，
    丙○○遂因此取得由安瑟公司代為核發之該行動電話號碼ＳＩＭ卡，丙○○旋即
    使用該行動電話號碼，而獲有累積達新台幣（下同）一千五百零四元使用該行動
    電話號碼通訊之不法利益。嗣於八十九年四月二十六日晚上十一時四十分許，丙○○在臺北市中正區○○○路與懷寧街口處為警查獲，並當場扣得乙○○之國民
    身分證、自用小客車駕駛執照、重型機車駕駛執照（上開物品業已由乙○○領回
    ）及臺灣大哥大公司之行動電話服務申請書（紅聯：客戶留存聯）等物，因而循
    線查獲上情。
二、案經臺北市政府警察局第一分局報告臺灣新竹地方法院檢察署檢察官偵查起訴。
    理  由
一、右揭事實，業據被告丙○○於偵查及本院審理時供認不諱，核與被害人乙○○指
    述之情節相符，復有贓物認領保管收據、臺灣大哥大公司行動電話服務申請書（
    紅聯：客戶留存聯）、臺灣大哥大公司九十年四月十八日九０資警七０九一五號
    函暨所附之行動電話費帳單等附卷可稽，被告自白經核與事實相符，事證明確，
    被告犯行堪予認定，應依法論科。
二、查被告丙○○明知甲○○所交付之乙○○國民身分證、自用小客車駕駛執照及重
    型機車駕駛執照等物，係甲○○所拾獲之物，猶加以收受，核其所為，係犯刑法
    第三百四十九條第一項之收受贓物罪；又偽造「乙○○」之署押於行動電話申請
    書之客戶姓名欄及客戶簽章欄上，偽造私文書並進而行使，使安瑟公司承辦之職
    員陷於錯誤而核准臺灣大哥大公司之行動電話號碼供被告使用，足生損害於乙○○、臺灣大哥大公司之行為，係犯刑法第二百十六條、第二百十條之行使偽造私
    文書罪，及刑法第三百三十九條第一項之詐欺取財罪、第二項之詐欺得利罪。其
    中偽造乙○○署押之行為，為偽造私文書之部分行為，偽造私文書後復持以行使
    ，其偽造之低度行為，為行使之高度行為所吸收，均不另論罪。而被告為獲得該
    行動電話號碼之ＳＩＭ卡財物，以及使用行動電話號碼通訊之不法利益而行使偽
    造私文書，從而，被告所犯行使偽造私文書、詐欺取財與詐欺得利等罪間，有方
    法結果之牽連關係，應依刑法第五十五條之規定，從較重之行使偽造私文書罪處
    斷。被告冒名申請行動電話號碼除犯偽造文書罪外，尚取得該行動電話號碼之Ｓ
    ＩＭ卡及因使用該號碼通訊而獲有不法利益，此部分雖未據檢察官起訴，惟與前
    揭行使偽造私文書部分有牽連犯之裁判上一罪關係，業如前述，自為起訴效力所
    及，本院自得一併審理。另被告所犯上開收受贓物罪及行使偽造私文書罪間，犯
    意各別，行為互殊，應予分論併罰。爰審酌被告素行不佳，雖犯後坦承犯行，態
    度尚可，惟其收受贓物在先，復任意冒用他人名義申請行動電話使用，使遭冒名
    之被害人無端受到牽連，並擾亂電信秩序，且因此獲得不法所得利益累積達一千
    五百零四元，迄未賠償被害行動電話業者之損失等一切情狀，分別量處如主文所
    示之刑，並定其應執行之刑，以資懲儆。
三、臺灣大哥大公司之行動電話服務申請書公司使用聯、客戶留存聯、代理商使用聯
    、經銷商使用聯上客戶姓名欄及客戶簽章欄內偽簽「乙○○」之署押各二枚（該
    申請書為一式四聯，白聯為公司使用聯、紅聯為客戶留存聯、黃聯為代理商使用
    聯、藍聯為經銷商使用聯，丙○○係以在第一聯即白聯偽簽「乙○○」之署押，
    並透過複寫之方式在其餘各聯偽簽「乙○○」之署押），均應依刑法第二百十九
    條規定沒收之。
據上論結，應依刑事訴訟法第二百九十九條前段，刑法第二百十六條、第二百十條、
第三百三十九條第一項、第二項、第三百四十九條第一項、第五十五條、第五十一條
第五款、第二百十九條，罰金罰鍰提高標準條例第一條前段，判決如主文。
本案經檢察官吳金棟到庭執行職務。
中      華      民      國      九十     年      五      月     十八    日
                                臺灣新竹地方法院刑事第二庭
                                    法    官   謝  永  昌
右正本證明與原本無異。
如不服本判決，應於判決送達後十日內向本院提出上訴狀( 應附繕本 )，上訴於
臺灣高等法院。
                                    書 記 官   陳  凰  榆
中      華      民      國      九十     年      五      月     十八    日
附錄：
刑法第二百十條：
偽造、變造私文書，足以生損害於公眾或他人者，處五年以下有期徒刑。
刑法第二百十六條：
行使第二百十條至第二百十五條之文書者，依偽造、變造文書或登載不實事項或使登
載不實事項之規定處斷。
刑法第三百三十九條：
意圖為自己或第三人不法之所有，以詐術使人將本人或第三人之物交付者，處五年以
下有期徒刑、拘役或科或併科一千元以下罰金。
以前項方法得財產上不法之利益或使第三人得之者，亦同。前二項之未遂犯罰之。
刑法第三百四十九條第一項：
收受贓物者，處三年以下有期徒刑、拘役或五百元以下罰金。


司法院資訊處製作；財團法人民間司法改革基金會備份。
